<?xml version='1.0' encoding='utf-8'?>
<verb default="athdháil" disambig="">
  <verbalNoun default="athdháileadh" />
  <verbalAdjective default="athdháilte" />
  <tenseForm default="athdháil" tense="Past" dependency="Indep" person="Base" />
  <tenseForm default="athdháileamar" tense="Past" dependency="Indep" person="Pl1" />
  <tenseForm default="athdháileadar" tense="Past" dependency="Indep" person="Pl3" />
  <tenseForm default="athdháileadh" tense="Past" dependency="Indep" person="Auto" />
  <tenseForm default="athdháil" tense="Past" dependency="Dep" person="Base" />
  <tenseForm default="athdháileamar" tense="Past" dependency="Dep" person="Pl1" />
  <tenseForm default="athdháileadar" tense="Past" dependency="Dep" person="Pl3" />
  <tenseForm default="athdháileadh" tense="Past" dependency="Dep" person="Auto" />
  <tenseForm default="athdháileadh" tense="PastCont" dependency="Indep" person="Base" />
  <tenseForm default="athdháilinn" tense="PastCont" dependency="Indep" person="Sg1" />
  <tenseForm default="athdháilteá" tense="PastCont" dependency="Indep" person="Sg2" />
  <tenseForm default="athdháilimis" tense="PastCont" dependency="Indep" person="Pl1" />
  <tenseForm default="athdháilidís" tense="PastCont" dependency="Indep" person="Pl3" />
  <tenseForm default="athdháiltí" tense="PastCont" dependency="Indep" person="Auto" />
  <tenseForm default="athdháileadh" tense="PastCont" dependency="Dep" person="Base" />
  <tenseForm default="athdháilinn" tense="PastCont" dependency="Dep" person="Sg1" />
  <tenseForm default="athdháilteá" tense="PastCont" dependency="Dep" person="Sg2" />
  <tenseForm default="athdháilimis" tense="PastCont" dependency="Dep" person="Pl1" />
  <tenseForm default="athdháilidís" tense="PastCont" dependency="Dep" person="Pl3" />
  <tenseForm default="athdháiltí" tense="PastCont" dependency="Dep" person="Auto" />
  <tenseForm default="athdháileann" tense="PresCont" dependency="Indep" person="Base" />
  <tenseForm default="athdháilim" tense="PresCont" dependency="Indep" person="Sg1" />
  <tenseForm default="athdháilimid" tense="PresCont" dependency="Indep" person="Pl1" />
  <tenseForm default="athdháiltear" tense="PresCont" dependency="Indep" person="Auto" />
  <tenseForm default="athdháileann" tense="PresCont" dependency="Dep" person="Base" />
  <tenseForm default="athdháilim" tense="PresCont" dependency="Dep" person="Sg1" />
  <tenseForm default="athdháilimid" tense="PresCont" dependency="Dep" person="Pl1" />
  <tenseForm default="athdháiltear" tense="PresCont" dependency="Dep" person="Auto" />
  <tenseForm default="athdháilfidh" tense="Fut" dependency="Indep" person="Base" />
  <tenseForm default="athdháilfimid" tense="Fut" dependency="Indep" person="Pl1" />
  <tenseForm default="athdháilfear" tense="Fut" dependency="Indep" person="Auto" />
  <tenseForm default="athdháilfidh" tense="Fut" dependency="Dep" person="Base" />
  <tenseForm default="athdháilfimid" tense="Fut" dependency="Dep" person="Pl1" />
  <tenseForm default="athdháilfear" tense="Fut" dependency="Dep" person="Auto" />
  <tenseForm default="athdháilfeadh" tense="Cond" dependency="Indep" person="Base" />
  <tenseForm default="athdháilfinn" tense="Cond" dependency="Indep" person="Sg1" />
  <tenseForm default="athdháilfeá" tense="Cond" dependency="Indep" person="Sg2" />
  <tenseForm default="athdháilfimis" tense="Cond" dependency="Indep" person="Pl1" />
  <tenseForm default="athdháilfidís" tense="Cond" dependency="Indep" person="Pl3" />
  <tenseForm default="athdháilfí" tense="Cond" dependency="Indep" person="Auto" />
  <tenseForm default="athdháilfeadh" tense="Cond" dependency="Dep" person="Base" />
  <tenseForm default="athdháilfinn" tense="Cond" dependency="Dep" person="Sg1" />
  <tenseForm default="athdháilfeá" tense="Cond" dependency="Dep" person="Sg2" />
  <tenseForm default="athdháilfimis" tense="Cond" dependency="Dep" person="Pl1" />
  <tenseForm default="athdháilfidís" tense="Cond" dependency="Dep" person="Pl3" />
  <tenseForm default="athdháilfí" tense="Cond" dependency="Dep" person="Auto" />
  <moodForm default="athdháileadh" mood="Imper" person="Base" />
  <moodForm default="athdháilim" mood="Imper" person="Sg1" />
  <moodForm default="athdháil" mood="Imper" person="Sg2" />
  <moodForm default="athdháilimis" mood="Imper" person="Pl1" />
  <moodForm default="athdháiligí" mood="Imper" person="Pl2" />
  <moodForm default="athdháilidís" mood="Imper" person="Pl3" />
  <moodForm default="athdháiltear" mood="Imper" person="Auto" />
  <moodForm default="athdháile" mood="Subj" person="Base" />
  <moodForm default="athdháilimid" mood="Subj" person="Pl1" />
  <moodForm default="athdháiltear" mood="Subj" person="Auto" />
</verb>
